臺灣高雄地方法院民事裁定
109年度消債更字第23號
聲  請  人  林琦雅  
0000000000000000

代  理  人  歐陽珮律師
上列當事人因消費者債務清理事件聲請更生，本院裁定如下：
    主  文
聲請人林琦雅自中華民國一百零九年三月二十五日下午四時起開
始更生程序。
命司法事務官進行本件更生程序。
    理  由
一、聲請意旨略以：伊無力清償債務，曾依消費者債務清理條例
    向華南商業銀行提出前置協商但不成立，爰於民國109年1月
    10日聲請更生等語。
二、按債務人不能清償債務或有不能清償之虞者，得依本條例所
    定更生或清算程序，清理其債務。債務人無擔保或無優先權
    之債務總額未逾新臺幣（下同）12,000,000元者，於法院裁
    定開始清算程序或宣告破產前，得向法院聲請更生。法院開
    始更生程序之裁定，應載明其年、月、日、時，並即時發生
    效力。法院裁定開始更生或清算程序後，得命司法事務官進
    行更生或清算程序，必要時得選任律師、會計師或其他適當
    之自然人或法人一人為監督人或管理人。消費者債務清理條
    例（下稱消債條例）第3條、第42條第1項、第45條第1項及
    第16條第1項分別定有明文。
三、經查：
  ㈠聲請人曾向華南商業銀行提出前置協商但不成立乙情，業經
    本院核閱前置協商不成立通知書（卷第6頁）無訛，是以依
    消費者債務清理條例施行細則第44條之3規定，聲請人於前
    置協商不成立後聲請更生，應屬合法。
  ㈡次查，聲請人於106年及107年度申報所得分別為82,029元（
    不老林股份有限公司薪資所得）、77,181元（其中不老林股
    份有限公司薪資所得75,621元，餘為社團法人高雄市受恩社
    區關懷協會薪資所得），名下無財產，勞工保險自105年4月
    26日起投保於不老林股份有限公司，現投保薪資為23,800元
    。又聲請人於不老林股份有限公司擔任兼職行政人員，據不
    老林公司薪資明細表所載108年1月至12月之每月基本薪加計
    伙食津貼均為5,000元，另有全勤及應休未休假薪資共11,88
    7元，108年年終3,000元，依此計算平均每月收入扣除勞健
    保費後為5,408元【計算式：5,000＋（11,887＋3,000）÷12－8
    33＝5,408，本件均係採四捨五入計算】，生活費不足部分由
    配偶許英傑資助，無子女，未領取社會局補助等情，此有財
    產及收入狀況說明書（卷第4頁）、債權人清冊（卷第5頁）
    、高雄市政府社會局社會福利資訊料查詢表（卷第14至16頁
    ）、信用報告（卷第20頁）、財團法人金融聯合徵信中心前
    置協商專用債權人清冊（卷第22至23頁）、戶籍謄本（卷第
    24頁）、財政部高雄國稅局106年及107年度綜合所得稅各類
    所得資料清單及總歸戶財產查詢清單（卷第25至27頁）、勞
    工保險被保險人投保資料表（卷第28至29頁）、在職證明書
    （卷第30頁）、薪資明細表（卷第31頁）、許英傑出具資助
    切結書（卷第32頁）、存摺（卷第33至41頁）、商業保險投
    保資料查詢結果表（卷第61頁）等在卷可參。而本院依職權
    就聲請人之薪資資料函詢社團法人高雄市受恩社區關懷協會
    ，回覆稱聲請人非受恩協會員工，無薪資，偶有共同業務或
    活動由公司指派聲請人協助，由聲請人代墊費用或辦理活動
    之獎金，依單據實報實銷後匯入聲請人帳戶等語（見卷第73
    頁），則在查無聲請人有其他收入來源之情形下，佐以其10
    6、107年度平均每月不老林公司薪資所得分別為6,836元、6
    ,302元（計算式：82,029÷12＝6,836；75,621÷12＝6,302），
    本院認以其自陳平均每月薪資所得6,500元作為核算其現在
    償債能力之基礎，堪認妥適。
  ㈢關於聲請人個人日常必要支出部分，按債務人必要生活費用
    ，以最近一年衛生福利部或直轄市政府所公告當地區每人每
    月最低生活費一點二倍定之，消債條例第64條之2第1項定有
    明文。本院參酌衛福部社會司所公告109年度高雄市最低生
    活費標準為13,099元，則聲請人每月生活所必需除有特殊情
    形並有證據證明者外，自宜以此數額之1.2倍即15,719元為
    度，始得認係必要支出。又上開最低生活費用之標準，係照
    當地近1年平均每人消費支出60％，依其基準之家庭收支調查
    報告調查表格式示有關經常性支出之調查項目，其原即包括
    利息支出、食品、衣著、房租及水費、電費、醫療保健、交
    通、娛樂、教育等基本生活需求；因聲請人自陳與配偶及配
    偶之母親共同租屋居住，每月房租10,000元由配偶之帳戶轉
    帳支出，並提出租賃契約書（承租人為許英傑)、住宅租賃
    契約書範本、許英傑之郵政存簿儲金簿為證（卷第42至58頁
    ），堪認房租由聲請人之配偶獨力負擔，故於計算聲請人個
    人每月必要生活費時，即應自前開已包括聲請人居住費用在
    內，扣除相當於房租支出所佔比例約24.36％，俾免重複計列
    費用，而符公平之旨，則依此計算之結果，聲請人每月之必
    要生活費在不含居住費用之情形下，即應為11,890元【計算
    式：15,719－（15,719×24.36%）＝11,890】。
  ㈣綜上所述，以聲請人現每月收入6,500元，已入不敷出，惟其
    自陳於更生程序中每月願還款2,500元（見卷第17頁反面）
    ，而聲請人之債權人為華南商業銀行，債務總額為561,000
    元（參聯徵中心債權人清冊），以聲請人自陳每月可清償2,
    500元計算，需約19年（計算式：561,000÷2,500÷12＝18.7）
    始能清償完畢，應認其已不能清償債務。此外，聲請人無擔
    保或無優先權之債務總額未逾12,000,000元，且無消債條例
    第6條第3項、第8條或第46條各款所定駁回更生聲請之事由
    存在，則聲請人聲請更生為有理由，應予准許，爰命司法事
    務官進行本件更生程序。
四、依消債條例第11條第1項、第45條第1項，裁定如主文。
中　　華　　民　　國　　109 　年　　3 　　月　　25　　日
                  民事庭　法　　官　賴寶合
以上正本係照原本作成。
本裁定不得抗告。
中　　華　　民　　國　　109 　年　　3 　　月　　25　　日
                          書記官  胡美儀